【裁判字號】    98,上訴,3623
【裁判日期】    981015
【裁判案由】    毒品危害防制條例
【裁判全文】
臺灣高等法院刑事判決                98年度上訴字第3623號
上  訴  人
即  被  告  甲○○
上列上訴人因毒品危害防制條例案件，不服臺灣板橋地方法院九
十八年度訴字第一二０一號，中華民國九十八年五月二十五日第
一審判決（起訴案號：臺灣板橋地方法院檢察署九十八年度毒偵
字第一四九二號），提起上訴，本院判決如下：
    主  文
原判決撤銷。
甲○○施用第一級毒品，處有期徒刑陸月，如易科罰金，以新臺
幣壹仟元折算壹日。
    事  實
一、甲○○前曾於民國九十六年間因施用毒品案件，經台灣板橋
    地方法院裁定送觀察、勒戒，認無繼續施用毒品之傾向，於
    九十七年二月十三日釋放出所，並經台灣板橋地方法院檢察
    署檢察官於九十七年二月十五日以九十六年度毒偵字第八０
    八七號為不起訴處分確定，猶不知戒除毒癮，竟基於施用第
    一級毒品海洛因之犯意，於九十七年六月十六日下午五、六
    時許，在台北縣板橋市縣○○道○路旁，將少許海洛因粉末
    捲入香菸後，燃燒吸食施用海洛因一次，嗣於九十七年六月
    十七日下午五時五十分許，在台北縣板橋市○○路○段七巷
    三四號前為警查獲，經採集其尿液檢體送驗，結果呈海洛因
    代謝物嗎啡類陽性反應，而查悉上情。
二、案經台北市政府警察局大同分局報請台灣板橋地方法院檢察
    署檢察官偵查起訴。
    理  由
壹、證據能力方面：
    本案所引用之供述及非供述證據，經本院依法踐行調查證據
    程序，檢察官及被告甲○○均不爭執各該證據之證據能力，
    且亦查無依法應排除其證據能力之情形，是後述所引用證據
    之證據能力均無疑義，先予敘明。
貳、實體方面：
一、上揭事實，業據被告迭於警詢、原審及本院審理時均坦承不
    諱，且被告於九十七年六月十七日為警查獲後，經採集其尿
    液檢體送驗，結果確呈海洛因代謝物嗎啡類陽性反應，有台
    灣尖端先進醫藥生技股份有限公司九十七年六月二十七日濫
    用藥物尿液檢驗報告書及臺北縣政府警察局偵辦毒品案件尿
    液檢體和驗單監管紀錄表（尿液檢體編號：００二五五二）
    影本各一紙在卷可稽（詳偵卷第三、五頁），足徵被告出於
    任意性之自白與事實相符，堪以採信。又被告前曾於九十六
    年間因施用毒品案件，經台灣板橋地方法院裁定送觀察、勒
    戒，認無繼續施用毒品之傾向，於九十七年二月十三日釋放
    出所，並經台灣板橋地方法院檢察署檢察官於九十七年二月
    十五日以九十六年度毒偵字第八０八七號為不起訴處分確定
    在案，有本院被告前案紀錄表一件附卷為憑，其於前次觀察
    勒戒執行完畢釋放後五年內再犯毒品危害防制條例第十條第
    一項之罪，事證明確，其犯行洵堪認定。
二、核被告所為，係犯毒品危害防制條例第十條第一項之施用第
    一級毒品罪。至被告施用前持有海洛因之低度行為，為其進
    而施用之高度行為所吸收，不另論罪。
三、原審對於被告予以論罪科刑，固非無見。惟按刑事審判旨在
    實現刑罰權之分配正義，故法院對於有罪被告之科刑，應符
    合罰刑相當之原則，使輕重得宜，罰當其罪，此所以刑法第
    五十七條明定科刑時，應審酌一切情狀，尤應注意該條所列
    十款事項，以為科刑輕重之標準，並賦予法院裁量權。被告
    上訴意旨略以：其因父親去世，深受刺激，自去年年底參與
    美沙冬療法，每月均配合驗尿，目前已戒毒成功，從事裝潢
    工作，希法院撤銷原判，改判得易科罰金之刑，給予重新做
    人的機會等語，被告之母呂玉美亦到庭陳稱：「被告確已戒
    毒，其每日均監督被告，掌控其用錢，之前被告吸毒時，兄
    姊均不理被告，現可接受被告了。」等語（詳本院九十八年
    十月一日審判筆錄），原審未審酌被告現在家人協助下積極
    戒毒，正常工作、生活，倘入監服刑，恐因接觸同監因毒品
    案件入監之受刑人影響，無法戒毒等情，非但不足以矯正其
    犯行，尚易啟其再犯之心，其量刑有期徒刑七月，必須入監
    服刑，顯非妥適，被告上訴意旨執前詞以原審量刑不當，請
    求撤銷原判決，對被告科以得易科罰金之刑，為有理由。本
    院審酌被告前經一次施用毒品觀察勒戒，仍未戒毒，施用毒
    品危害其個人身心健康，惟前未因毒品案件遭科刑，有本院
    被告前案紀錄表一件附卷為稽，其因父親去世決定戒毒，現
    有正當工作，家人願接納並協助被告戒毒正常生活，犯罪後
    均坦承犯行，態度尚屬良好等一切情狀，量處如主文所示之
    施用第一級毒品法定最低刑度，並諭知易科罰金之折算標準
    ，以啟自新。
據上論斷，應依刑事訴訟法第三百六十九條第一項前段、第三百
六十四條、第二百九十九條第一項前段，毒品危害防制條例第十
條第一項，刑法第十一條前段、刑法第四十一條第一項前段，判
決如主文。
本案經檢察官周志榮到庭執行職務。
中    華    民    國    98    年    10    月    15    日
                  刑事第十七庭  審判長法  官  趙功恆
                                      法  官  陳憲裕
                                      法  官  黃雅芬
以上正本證明與原本無異。
如不服本判決，應於收受送達後10日內向本院提出上訴書狀，其
未敘述上訴之理由者並得於提起上訴後10日內向本院補提理由書
（均須按他造當事人之人數附繕本）「切勿逕送上級法院」。
                                      書記官  鄭雅云
中    華    民    國    98    年    10    月    15    日
附錄：本案論罪科刑法條全文
毒品危害防制條例第10條第1項
施用第一級毒品者，處六月以上五年以下有期徒刑。


司法院資訊處製作；財團法人民間司法改革基金會備份。
